【裁判字號】    95,上訴,775
【裁判日期】    950602
【裁判案由】    違反槍砲彈藥刀械管制條例等
【裁判全文】
臺灣高等法院刑事判決                 95年度上訴字第775號
上  訴  人  台灣桃園地方法院檢察署檢察官
上  訴  人
即  被  告  丑○○
                        之1
選任辯護人  扶助律師許德勝律師
上  訴  人  戊○○
即  被  告
                        6之13號2樓
                        樓
上列上訴人等因被告等強盜等案件，不服臺灣桃園地方法院94年
度訴字第1922號，中華民國95年1月4日第一審判決（起訴案號：
台灣桃園地方法院檢察署94年度偵字第9941號、第11502號、第
13514號），提起上訴，本院判決如下：
    主  文
原判決關於丑○○共同連續意圖為自己不法之所有，攜帶兇器，
以強暴至使不能抗拒，而取他人之物暨定執行刑部分，及戊○○
部分，均撤銷。
丑○○共同連續意圖為自己不法之所有，攜帶兇器，以強暴至使
不能抗拒，而取他人之物，處有期徒刑柒年陸月。
戊○○連續行使偽造私文書，足以生損害於他人，處有期徒刑陸
月，如易科罰金，以佰元折算壹日。未扣案之切結書上偽造之
「楊淑君」署押壹枚、指紋貳枚、「林俊怡」署押貳枚，均沒收
。
其餘上訴駁回。
丑○○上開撤銷改判所處之刑及上訴駁回部分所需之刑，應執行
有期徒刑捌年。
    事  實
一、丑○○因染上毒癮，為籌措購買毒品之資，在其友人葉良煇
    （通緝中）之慫恿下，遂與葉良煇共同為下列行為：
    (一)二人意圖為自己不法之所有，基於搶奪之概括犯意，由葉
      良煇騎乘車牌號碼不詳之機車搭載丑○○，於附表一所示
      之時間、地點，趁甲○○、未○○、子○○、寅○○不備
      之際，連續由丑○○以徒手方式自後方奪取渠等之皮包及
      置於其內之證件、手機、現金等物（詳如附表一所示）。
    (二)二人另行起意，共同意圖為自己不法之所有，基於強盜之
      概括犯意，由丑○○、葉良煇共乘車牌號碼不詳之機車，
      再由其中1人持不詳物品或不詳款式而可做為兇器之刀子
      （未扣案），於附表二所示之時間、地點，施強暴於乙○○、癸○○、辛○○及庚○○，至使其等不能抗拒，強行
      取走渠等隨身攜帶之皮包及置於其內之證件、手機、現金
      等物（詳如附表二所示）。
二、嗣丑○○、葉良輝人除將所得之現金朋分花用外，並先後將
    未○○、子○○、寅○○、癸○○、甲○○、庚○○、乙○○所有之手機交付予戊○○，囑其將之變賣出售，辛○○所
    有之手機則放置在丑○○位於桃園縣中壢市○○○○街6號2
    樓之2住處內。戊○○明知丑○○、葉良煇所交付之如附表
    三編號3至7之手機、辛○○所有之附表二編號3之手機、庚○○所有如附表二編號4之手機均係來歷不明之贓物，竟仍
    基於收受贓物之概括犯意而連續收受之，為避免手機出售後
    遭警循線查獲，並基於行使偽造私文書之概括犯意，分別冒
    用「林俊怡」及「楊淑君」之名義，於附表三所示之時間，
    前往桃園縣桃園市○○路143號陳宏儒所經營之「基地台數
    位通訊公司」，及桃園市○○路367號陳偉嵐所經營之「寰
    亞通訊生活館」，將丑○○、葉良煇所交付之附表三編號3
    至7之屬贓物之手機及附表三編號1、2之手機（編號1、2之
    手機因所有人不詳，無從查證是否係贓物），以如附表三所
    示之價額，出售予不知情之陳宏儒及陳偉嵐（均經檢察官為
    不起訴處分），並在陳宏儒及陳偉嵐所提出之切結書之「立
    切結書人欄」上，連續偽造「林俊怡」及「楊淑君」之簽名
    、指紋（數目詳如附表三所示），並持以交付陳宏儒及陳偉
    嵐而行使之，足以生損害於陳宏儒、陳偉嵐確認立切結書人
    身分之正確性及林俊怡、楊淑君；庚○○所有之手機則經戊○○留供己用，寅○○所有之手機則經不知情之王宗源（原
    名陳宗源）自戊○○處取得後，於94年4月16日以800元出售
    予「基地台數位通訊公司」。嗣經警依據甲○○之報案資料
    ，調閱甲○○上揭手機之通聯紀錄加以比對後，認戊○○涉
    有重嫌，於94年5月28日19時30分許在桃園市○○路33巷9號
    前查獲戊○○，經戊○○同意後，於同日19時40分許至戊○○位於桃園市○○路○段195號11樓之1租屋處實施搜索，查
    獲庚○○遭強盜之JMAS S320型手機（序號00000000000000
    0 號）1支，再依戊○○之供述，於同年月29日4時40分許至
    丑○○位於中壢市○○○○街6號2樓之2住處逕行搜索，扣
    得辛○○遭強盜之SAGEMDC818型手機1支（序號0000 000000
    00000號）。
三、案經桃園縣政府警察局、桃園縣政府警察局大園分局報告臺
    灣桃園地方法院檢察署檢察官偵查起訴。
    理  由
壹、本件被害人未○○、子○○、寅○○、甲○○、乙○○、癸○○、庚○○、證人陳宏儒、巳○○、楊淑君、陳偉嵐於警
    詢中之陳述，及「林俊怡」、「楊淑君」名義之切結書、附
    表一、二所示被害人等之贓物認領保管單、庚○○之敏盛綜
    合醫院診斷證明書等，雖屬被告以外之人於審判外之言詞陳
    述及書面陳述，然於原審審理時，被告等、辯護人均未於言
    詞辯論終結前聲明異議，依刑事訴訟法第159條之5第2項之
    規定，渠等於警詢及偵查中之陳述均有證據能力，核先敘明
    。
貳、有罪部分：
一、訊據上訴人即被告丑○○矢口否認有強奪、強盜犯行，辯稱
    ：當時警察騙了我，說我承認那些案子，就讓我交保，本件
    是戊○○與警員一起騙我云云，辯護人為被告辯稱：警詢筆
    錄係在被告毒癮發作時所製作，沒有證據能力，請勘驗警詢
    錄音帶；被告戊○○坦承上揭犯行，惟辯稱原審量刑過重云
    云。經查：
    (一)上揭事實欄一之事實，業據被告丑○○於94年5月29日警
      詢中供承稱：甲○○所有之NOKIA型號8850、序號0000000
      00000000號手機、癸○○所有之INNOSTREM型號I2500、序
      號000000000000000號手機、未○○所有之NOKIA型號3100
      、序號000000000000000號手機都是伊與葉良煇搶來的，
      搶來的手機都交給戊○○處理等語（見94年度偵字第9941
      號偵查卷宗第7至9頁），於94年6月6日警員借訊時供稱：
      伊曾於94年4月8日23時30分許，在桃園縣八德市○○街（
      筆錄誤載為忠勇街）搶奪1名女子（即未○○）手機、於
      94年4月10日21時許在桃園市○○路○段433號旁巷口搶奪1
      名女子（即子○○）手機1支、於94年4月10日23時30分許
      在中壢市○○○路旁將1名女子（即乙○○）打昏，行搶
      之手機1支及身分證等語（見94年度偵字第11502號偵查卷
      宗第8頁）不諱。復查被害人未○○、子○○、甲○○、
      乙○○、癸○○遭搶奪、強盜之手機，經戊○○售出，被
      害人庚○○遭強盜之手機經警於戊○○處查獲，被害人寅
      ○○遭搶奪之手機則經王宗源自戊○○處取得後出售，業
      據同案被告戊○○證述上開手機係被告丑○○及葉良煇行
      搶後所交付等語明確（詳後述）；另被害人辛○○所有之
      SAGEM DC818型手機一支（序號:00000000 000000 0），
      則於被告位於桃園縣中壢市○○○○街6號2樓之2住處內
      查獲，有桃園縣政府警察局扣押物品目錄表可按（見第99
      41號偵查卷第30頁），查無任何積極證據足證該手機係他
      人放置在被告丑○○住處內；均核與被害人未○○、子○○、寅○○、甲○○、乙○○、癸○○、辛○○、庚○○
      所陳如附表一、二所列之財物，分別於如附表一、二所列
      之時間、地點遭人搶奪、強盜等情相符，並有診斷證明書
      1紙（被害人庚○○部分）、贓物認領保管單4紙（被害人
      甲○○、寅○○、辛○○、庚○○部分）在卷可按，被害
      人辛○○並於偵查時經檢察官提供丑○○、吳文揚、葉良
      煇、巳○○、陳宗源之照片後陳明：當時被告戴著安全帽
      騎車到我後面，後座的人跳下車，他沒有戴口罩，我可以
      清楚看到他的臉，丑○○的眼神很像當時持刀搶我的人（
      見11502號偵查卷第121、122頁），並於原審審理時當庭
      指認被告丑○○後，亦證稱：因為持刀強盜我之人當時是
      戴半罩式安全帽，沒有戴口罩，我有看到他的臉，丑○○
      之輪廓、體型、身高都跟持刀強盜伊的人很像等語（見原
      審卷第135頁），證人辛○○與被告丑○○素不相識，自
      無嫁禍之理，所證堪予採信。從而，堪認被告丑○○及葉
      良煇共同實施附表一、二所示之犯行。至同案被告戊○○
      於94年5月29日在警詢、偵查之初時供稱：是丑○○與吳
      文揚一起搶來的，他們沒有告訴我手機是怎麼來的（見第
      9941號偵查卷第34、84頁），惟嗣於偵查、原審均改稱係
      被告丑○○與葉良煇一起行搶後交給我販售，並坦承知悉
      係行搶所得贓物（詳後述），按常人趨吉避凶乃為常情，
      如非同案被告戊○○確自丑○○與葉良煇收受行搶贓物，
      其何以坦誠自白？可見其後於原審偵審所陳較為可採，自
      不能因此前後不符之情形，而認其供述全部不能採信，併
      予敘明。
    (二)被告丑○○雖於原審審理時辯稱：我於警詢時之所以會承
      認，是因為警察說如果我承認，他們就幫伊向檢察官求情
      ，讓我交保，如果我不承認，他們就要用更重的強盜殺人
      罪移送我，我因為害怕，所以才會這樣承認云云；復於本
      院審理時辯稱：當時警察騙了我，說我承認那些案子，就
      讓我交保云云，辯護人亦為被告辯稱：警詢筆錄係在被告
      毒癮發作時所製作，沒有證據能力云云。經查，雖證人巳
      ○○於本院審理時證稱：員警在訊問被告丑○○時，丑○○毒癮發作，惟經本院勘驗被告丑○○於94年6月6日警詢
      錄音帶結果，該筆錄係一問一答，內容清楚，可見並無所
      稱毒癮發作情形；且證人巳○○證稱：我聽見警方跟丑○○說，你有作就有作，如果承認的話，去法院搞不好就可
      以交保，沒有直接說認罪就可以交保等語（見本院95 年5
      月19日審判筆錄第3頁），被告對於證人巳○○上開陳述
      亦無意見，可見當時員警並無以交保利誘被告丑○○認罪
      ，證人即本案承辦警員王慰繼、吳敬恆於原審審理時一致
      結證稱：我們於94年5月29日查獲丑○○時，有問他是否
      有交給戊○○7支手機，他原本不承認，我們就告訴他有
      這麼多證據可以證明，所以他就承認了，但當時還沒有找
      到被害人，後來我們找到被害人後，才又在94年6月6日借
      提羈押中之丑○○，他也有承認，後來我們帶他去看犯案
      現場，在車上時丑○○說他有請律師，要等律師來，回到
      刑警隊後，等了一會，丑○○的律師就來了，我們就開始
      幫丑○○製作筆錄等語（見原審卷第138、139頁），再佐
      以被告丑○○斯時係年滿26歲之成年人，並非懵懂無知之
      人，焉有僅為求順利交保，甘冒將來可能遭判罪科刑之風
      險，而率予承認其實際上並未實施之犯行之理！另被告於
      94年6月6日經警借提時，向警員表明業已委任律師，欲等
      候律師到達之意，此經被告丑○○供明在卷，並經證人王
      慰繼、吳敬恆於原審審理時證述明確，顯見被告斯時有希
      望所委任之律師在場，以保障其權利之意，而被告委任之
      羅美鈴律師確在該次之警詢筆錄上簽名，有警詢筆錄在卷
      可參，足見羅美鈴律師確在場，若被告丑○○於該次警詢
      之自白確非出於自願，而係警員以恐嚇、利誘等手段迫使
      其承認，被告既執意等候其所委任之律師到場，何以在律
      師到場後，反而未向其委任之律師陳明此情而尋求協助，
      此實與事理有悖。且被告丑○○於94年6月6日經警員借提
      訊問結束而解送臺灣桃園地方法院檢察署時，經檢察官詢
      問稱：「警訊所言是否實在？有無補充？」時，答稱：「
      實在。因為我是提藥才去犯案，希望可以交保」（見第
      9941號偵查卷宗第136頁），並未提及有遭警員脅迫、利
      誘而為不實供述等情事，是被告丑○○上開所辯，不足採
      信。另被告丑○○於94年5月29日警詢錄音帶雖未附卷，
      無從勘驗，惟辯護人對此無意見（見本院95年5月19日審
      判筆錄第3頁），且本院調查被告丑○○之該次警詢自白
      並無出於非任意性之情形，自不影響其證據能力，應予敘
      明。
    (三)被害人未○○、子○○、癸○○、甲○○、乙○○遭搶奪
      、強盜之手機，經被告戊○○分別於94年4月11日、同年5
      月9日，冒用「林俊怡」、「楊淑君」之名義出售予陳偉
      嵐經營之「寰亞生活通訊館」、陳宏儒經營之「基地台數
      位通訊公司」，被害人庚○○遭強盜之手機經警於戊○○
      處查獲，被害人寅○○遭搶奪之手機經不知情之王宗源自
      戊○○處取得後，於94年4月16日以800元出售予「基地台
      數位通訊公司」等情，業據被告戊○○於警詢、原審偵審
      及本院訊問時供承不諱，核與被害人楊淑君、證人陳宏儒
      於警詢、證人陳偉嵐於警詢及偵查中證述情節相符，並有
      切結書影本3紙（見第9941號偵查卷第70至73頁，惟戊○○出售被害人甲○○所有手機予陳偉嵐時並未簽立切結書
      ，附此敘明）、贓物認領保管單4紙在卷可按。被告戊○○於原審審理時供稱：警員在我住處查扣之1支手機、我
      所出售予「基地台數位通訊公司」、「寰亞生活通訊館」
      之7支手機（其中NOKIA 8310型、序號0000000000000 00
      號及MOTOROLA 550G型、序號000000000 000000號手機共2
      支，因查無所有人，無從認定是否亦為被告丑○○搶奪或
      強盜所得）及王宗源出售予「基地台數位通訊公司」之1
      支手機均係葉良煇、丑○○交給我，叫我拿去賣掉，交給
      我的時候，有告訴我手機是搶來的，賣手機的錢都被葉良
      煇、丑○○拿去買毒品了等語（見原審卷第85、86頁），
      足見被告戊○○收受上開手機時，已明知係被告丑○○、
      葉良煇犯罪所得之贓物，仍偽造「林俊怡」、「楊淑君」
      之名義出售上開手機予陳宏儒、陳偉嵐，足生損害於陳宏
      儒、陳偉嵐確認立切結書人身分之正確性及林俊怡、楊淑
      君。被告丑○○雖於94年6月15日警詢中辯稱：因為我與
      戊○○之男友葉良煇有仇，所以戊○○才會誣陷我云云，
      惟查證人戊○○與丑○○僅係普通朋友，並無仇怨，與葉
      良煇則為男女朋友關係，此經被告戊○○陳明在卷（見第
      9941號偵查卷第264頁），倘被告戊○○係為迴護葉良煇
      而誣陷被告丑○○，自無供稱上開手機係被告丑○○與葉
      良煇一起行搶所得之理，益徵其證詞應屬信而有徵，堪予
      採信。至被告戊○○雖於原審及偵查時稱：王宗源警詢不
      實在，另外一支手機是他自己拿去賣掉的，我沒有叫他去
      賣，當時他說沒有錢，問我拿手機去賣好不好，我說隨便
      他（見第13514號偵查卷第65頁、原審卷第180頁），惟查
      王宗源販賣被害人寅○○如附表一編號3之手機予案外人
      陳宏儒時，係以陳宗源自己名義出具之切結書，有切結書
      一紙可憑（見第13514號偵查卷第33頁），倘王宗源當時
      明知該手機係贓物，何以以自己名義出售？顯與常理相悖
      ，參以王宗源於警詢時稱：該手機是戊○○說是她自己的
      ，交給我販售等語（見第13514號偵查卷第22頁），且被
      告戊○○對此部分事實亦坦白承認，應堪認該手機確係被
      告戊○○佯稱係其所有而交予不知情之王宗源販售，惟對
      於被告戊○○上開犯行不生影響，併予指明。
    (四)另，被告戊○○雖供稱：被告丑○○、葉良煇交付上開手
      機叫我拿去賣，已如前述，惟關於被告戊○○偽造「林俊
      怡」及「楊淑君」之切結書出售上開手機乙節，被告戊○○雖於94年9月20日偵查時供稱：是葉良輝要我用這兩人
      的姓名賣手機，葉良煇拿二人身分證影本給我要我去辦，
      「林俊怡」及「楊淑君」都是葉良煇買回來的人頭，林俊
      怡不是我男友（見第11502號偵查卷第125頁），然於同年
      5月29日偵查時卻稱：丑○○叫我去賣，他說這是乾淨的
      ，我是用「林俊怡」及「楊淑君」身分證影本，楊淑君的
      身分證影本是葉良煇買的，林俊怡是我以前男朋友（見第
      99 41號偵查卷第84、85頁），又於同年9月20日偵查時供
      稱：楊淑君是朋友拿來的身分證，不是她自己賣的（見第
      9941號偵查卷第266頁），前後所陳不符，已非無疑；而
      證人楊淑君亦證稱其於93年12月中旬遺失身分證（見第
      9941號偵查卷第68頁），並未出售身分證予葉良煇，均難
      證明被告丑○○、葉良煇與戊○○共同偽造上開切結書之
      犯意聯絡、行為分擔，應認僅係被告戊○○自己以上開偽
      造切結書出售手機；另被告戊○○雖知悉被告丑○○所交
      付之手機係行搶所得，惟僅能證明其有收受贓物之故意，
      並無證據足認其參與附表一、二所示搶奪、強盜犯行，依
      罪疑惟輕之理，亦不能為被告戊○○不利之認定。
    (五)綜上，本件事證明確，被告丑○○、戊○○之犯行堪以認
      定，應予依法論科。
二、核被告丑○○所為，附表一之犯行均係犯刑法第325條第1項
    之搶奪罪、附表二犯行係犯同法第330條第1項之攜帶兇器強
    盜罪。被告丑○○與葉良煇就前開搶奪、攜帶兇器強盜犯行
    間，有犯意聯絡與行為分擔，應論以共同正犯。被告丑○○
    先後4次搶奪犯行與4次攜帶兇器強盜犯行，時間緊接、方法
    相同，所犯基本構成要件相同之罪名，顯係各基於概括犯意
    反覆而為，皆應依連續犯之規定各論以搶奪、攜帶兇器強盜
    之一罪；其犯2罪之方法各異，行為互殊，顯係分別起意，
    應予分論併罰。被告戊○○所為，係犯刑法第349條第1項收
    受贓物罪、第216條、第210條之行使偽造私文書罪。被告戊○○偽造「楊淑君」、「林俊怡」簽名及偽造楊淑君之指紋
    係偽造私文書之階段行為，偽造私文書之低度行為為行使偽
    造私文書之高度行為所吸收，均不另論罪。其先後多次收受
    贓物、3次行使偽造私文書犯行，時間緊接、方法相同，所
    犯基本構成要件相同之罪名，顯係各基於概括犯意反覆而為
    ，皆應依連續犯之規定各論以收受贓物罪、行使偽造私文書
    之一罪；其所犯2罪間，有方法、目的之牽連犯裁判上一罪
    關係，應從較重之連續行使偽造私文罪處斷。
三、原審就事實欄一、(一)被告丑○○共同搶奪部分，依刑法第28
    條、第56條、第325條第1項，並審酌其搶奪他人財物，對社
    會治安危害甚鉅，犯後猶飾詞卸責，惟並無不法前科等犯罪
    之動機、手段等一切情狀，量處被告丑○○有期徒刑壹年，
    核無不合。被告上訴否認上開搶奪部分犯行，檢察官上訴認
    原判決此部分量刑過輕指摘原判決此部分不當，均無理由，
    應予駁回。又，原審對於被告丑○○事實欄一、(二)之攜帶兇
    器強盜犯行及事實欄二被告戊○○連續行使偽造私文書罪部
    分，予以論罪科刑，固非無見。惟查：原審認事實欄二之
    被告丑○○附表二編號1之犯行應成立刑法第328條第1項強
    盜罪，惟被害人乙○○於警詢中指稱：當時該2名男子看到
    伊，就拿出長長的東西，我一看到就趕快跑，結果被歹徒追
    上將我打昏，我醒來後就發現我的皮包不見了等語（見第11
    502號偵查卷第33頁），被告於警詢時以亦坦承於94年4月10
    日23時30分許在中壢市○○○路旁將1名女子（即乙○○）
    打昏，已如前述。雖依被害人乙○○之指述，並無法確定該
    所謂「長長的東西」係屬何物，且未經扣案，惟按刑法第
    321條第一項第3款所稱「兇器」，其種類並無限制，依通常
    社會觀念，足認為有使人生命身體安全發生危險者皆屬之。
    被告丑○○當時所持攻擊被害人乙○○之「長長的東西」，
    其施力足至被害人昏倒，依通常經驗，應係長條狀硬物，客
    觀上持之攻擊人體足生危險，應係兇器，原審遽認其非屬兇
    器，顯與經驗法則不符，即有未合。按偽造之署押，不問
    屬於犯人與否沒收之，刑法第219條定有明文。被告戊○○
    偽造之楊淑君之名義切結書，其上有偽造指紋二枚，原審疏
    未宣告沒收，亦有未洽。被告丑○○上訴否認此部分犯行及
    被告戊○○上訴請求輕判固無理由，檢察官就此部分上訴認
    原判決量刑過輕，核亦無理由，惟原判決此部分既有上開可
    議，應由本院將原判決此部分予以撤銷改判。爰審酌被告丑
    ○○攜帶兇器強盜他人財物，對社會治安危害甚鉅，犯後猶
    飾詞卸責，惟並無不法前科，有本院被告前案紀錄表在卷足
    參，被告戊○○協助被告丑○○等人銷贓，惟犯後坦承犯行
    ，態度尚佳，及渠等犯罪之動機、手段等一切情狀，就被告
    丑○○共同連續攜帶兇器強盜部分，量處有期徒刑柒年陸月
    ；被告戊○○量處有期徒刑陸月，並諭知易科罰金標準，以
    佰元折算壹日。被告丑○○所處之刑，並定其應執行刑為
    有期徒刑捌年。
四、被告戊○○偽造之未扣案之切結書上偽造之「楊淑君」簽名
    壹枚、「林俊怡」簽名貳枚，及偽造之「楊淑君」指紋貳枚
    ，均應依刑法第219條之規定，不問屬於犯人與否，宣告沒
    收之。偽造之切結書3紙，業經戊○○出售手機時交付予證
    人陳宏儒、陳偉嵐，非屬被告戊○○所有；警員在被告丑○○住處查扣之水果刀1支，因無證據足證係被告丑○○、共
    犯葉良煇用以犯本件強盜犯行之所用之物；而被告所持犯附
    表二所用之兇器，並未扣案，被告丑○○行搶所騎乘之機車
    ，經被告戊○○供稱係吳文揚所竊（見第11502號偵查卷第
    16頁），均無證據足認該兇器及機車係被告丑○○或葉良煇
    所有，故均不得宣告沒收，附此敘明。
五、被告戊○○經合法傳喚而不到庭，爰不待其陳述，逕行判決
    。
、不另為無罪諭知部分：
一、公訴意旨略以：被告丑○○與葉良煇共同意圖為自己不法之
    所有，基於搶奪之概括犯意，由葉良煇騎乘車牌號碼不詳之
    機車搭載丑○○，於附表四所示之時間、地點，趁被害人卯
    ○○、辰○○（原名鄒淑蓉）、申○○、丁○○、己○○、
    丙○○不及抗拒之際，連續由丑○○以徒手方式自後方奪取
    渠等之手提包及置於其內之財物、證件、手機等物；被告丑
    ○○、葉良煇復共同意圖為自己不法之所有，基於強盜之概
    括犯意，由葉良煇騎乘車牌號碼不詳之機車搭載丑○○，再
    由丑○○持不詳款式之刀子，於附表五所示之時間、地點，
    施強暴於被害人壬○○，使其不能抗拒，並強行取走其隨身
    攜帶之手提包及置於其內之財物、證件、手機。因認被告丑
    ○○此部分涉有刑法搶奪、攜帶兇器強盜罪嫌云云。
二、按犯罪事實應依證據認定之，無證據不得認定犯罪事實，刑
    事訴訟法第154 條第2 項定有明文。次按被告之自白，不得
    作為有罪判決之唯一證據，仍應調查其他必要之證據，以察
    其是否與事實相符，刑事訴訟法第156 條第2 項亦有明定，
    其立法意旨乃在防範被告自白之虛擬致與真實不符，故對自
    白在證據上之價值加以限制，明定須藉補強證據以擔保其真
    實性。又所謂補強證據，則指除該自白或不利於己之陳述本
    身之外，其他足以證明自白之犯罪事實確具有相當程度真實
    性之證據而言，雖所補強者，非以事實之全部為必要，但亦
    須因補強證據與自白之相互利用，足使犯罪事實獲得確信者
    ，始足當之（參照最高法院92年度台上字第3298號判決意旨
    ）」。訊據被告丑○○於警詢中固坦承有附表四編號1 、編
    號3 至6 、附表五之犯行，惟此部分除被告之自白外，警員
    並未在被告丑○○處查獲任何前揭被害人遭搶奪、強盜之財
    物，亦未查獲被告丑○○有將該等被害人所有之手機交予戊○○變賣出售之情事；而附表四編號2 之部分，則為被告丑
    ○○所堅決否認。經查，被害人辰○○所遭搶之駕駛執照雖
    係警員於巳○○身上查獲，經巳○○於94年7月22日警詢時
    陳稱：該枚駕駛執照是94年5月29日（筆錄誤載為30日）警
    員至丑○○之住處實施搜索時，我也在現場，丑○○在他住
    處交給我的，丑○○及葉良煇告訴我此枚汽車駕照是搶奪而
    來云云（見第11502號偵查卷第90、91頁），惟查，94年5月
    29 日證人巳○○前往被告丑○○位於中壢市○○○○街上
    揭住處探視，當時被告丑○○正在房間睡覺，至警員開始實
    施搜索時始叫醒丑○○，此據證人巳○○、王慰繼、吳敬恆
    於原審審理時證述明確（見原審卷第140、141、143頁），
    準此，被告丑○○應無機會於實施搜索之際將上開駕照交予
    巳○○，甚至告知係搶奪而來，是證人巳○○上開警詢所陳
    ，顯屬可疑，實無可採；再者，證人巳○○於原審審理時則
    結證稱：我於94年4、5月間，我去桃園市○○路、民生路路
    口之葉良煇住處，當時葉良煇、丑○○、王宗源、吳文揚、
    戊○○都在，我只記得該枚駕駛執照是其中1人交給伊的，
    至於是何人交給我的，我不記得，5月29日警察來丑○○家
    中查獲時，聽警察說丑○○涉及搶案，所以我才自己推論這
    張駕照可能是他們搶來的等語（見原審卷第145、146、147
    頁），證人巳○○前後陳述情節不一，且查無其他積極證據
    可資佐證，本院無從形成確切之心證，尚難僅憑證人巳○○
    有瑕疵之證詞，即遽認被害人辰○○遭搶之駕駛執照係被告
    丑○○交付予證人巳○○，進而推論被告丑○○確有搶奪被
    害人辰○○之犯行。台灣桃園地檢署檢察官以95年偵字第11
    155號移送併辦，認被告丑○○有附表四編號4搶奪丁○○之
    犯行，惟查丁○○於警訊中表示無法指認搶奪之人，雖被告
    於警訊中自白有於桃園市○○○街28號附近搶奪他人財物，
    惟無其他證據足以佐證，亦無被害人丁○○被搶財物扣案可
    佐，自難單憑該自白認定被告有此部分犯行。綜此，被告丑
    ○○此部分犯罪事實尚屬不能證明，惟因此部分依公訴人起
    訴之旨，顯可認與前揭經本院論罪之搶奪、強盜犯行間，有
    連續犯之裁判上一罪關係，爰不另為無罪之諭知。原審因而
    為不另為無罪之諭知，核無不合。檢察官此部分上訴，核無
    理由，應該駁回。
肆、無罪部分：
一、公訴意旨略以：(一)被告丑○○明知具有殺傷力之改造玩具手
    槍及改造子彈各為槍砲彈藥刀械管制條例第4條第1款及第2
    款所稱之槍砲及彈藥，非經中央主管機關許可，不得寄藏，
    竟未經許可，於94年4月間某日，在中壢市○○○○街6號2
    樓2號之住處，受葉良煇之託，代為保管藏置具有殺傷力之
    仿BERETTA廠M9型半自動手槍製造之玩具手槍換裝土造金屬
    槍管而成之改造手槍1把（槍枝管制編號：000000 0000號，
    含彈匣一個）及具有殺傷力之玩具金屬彈殼加裝直徑約8mm
    之金屬彈頭改造而成之改造子彈1顆，而無故寄藏上開槍枝
    及子彈。嗣於同年5月29日4時40分許，為警員在上址執行搜
    索後查獲，並扣得上開槍枝（含彈匣1個）1把、子彈1顆等
    物。(二)被告丑○○於附表六所列之時間、地點，竊取被害人
    午○○所有如附表六所列之財物。因認被告涉有違反槍砲彈
    藥刀械管制條例、竊盜之罪嫌云云。
二、按犯罪事實應依證據認定之，無證據不得認定犯罪事實；又
    不能證明被告犯罪者，應諭知被告無罪之判決；刑事訴訟法
    第154條第2項、第301條第1項分別定有明文。次按事實之認
    定，應憑證據，如未能發現相當證據，或證據不足以證明，
    自不能以推測或擬制之方法，以為裁判基礎（最高法院40年
    台上字第86號判例意旨參照）。又認定不利於被告之事實，
    須依積極證據，苟積極證據不足為不利於被告事實之認定時
    ，即應為有利於被告之認定，更不必有何有利之證據（最高
    法院30年上字第816號判例意旨參照）。
三、公訴意旨認被告涉有前開犯嫌，係以被告丑○○於警詢中之
    供述及警員在被告丑○○住處內查獲扣案之改造手槍、子彈
    ，在戊○○住處內查獲被害人午○○遭竊之身分證、行車執
    照、駕駛執照、信用卡等物，而戊○○證稱前揭物品係被告
    丑○○放置在伊住處內，為其主要論據。
四、訊據被告丑○○於本院訊問時堅決否認有前開犯行，於原審
    審理時辯稱：我不知道扣案之手槍、子彈為什麼會在我住處
    內查獲，後來警察叫我供出1個人，我才說是葉良煇寄放在
    伊這裡；而午○○的東西並不是我放在戊○○住處內，也不
    是我所竊取的等語置辯。經查：
    (一)違反槍砲彈藥刀械管制條例之罪嫌部分：
    1.扣案之手槍1把經送請內政部警政署刑事警察局（以下簡
      稱刑事警察局）鑑驗結果，認該手槍係仿BERETTA廠M9型
      半自動手槍製造之玩具手槍換裝土造金屬槍管而成之改造
      手槍（含彈匣1個，槍枝管制編號：0000000000號），機
      械性能良好，可擊發適用子彈，認具殺傷力；子彈1顆認
      係玩具金屬彈殼加裝直徑約8MM金屬彈頭改造而成之改造
      子彈，經試射，可擊發，認具殺傷力，有該局94年6月25
      日刑鑑字第0940089719號槍彈鑑定書1份在卷可按，顯見
      扣案之手槍、子彈屬槍砲彈藥刀械管制條例第4條第1項第
      1款、第2款所規定之槍砲、彈藥，殆無疑問。
    2.被告丑○○於94年5月29日警詢、偵查中雖均供稱：扣案
      之改造槍枝、車床及砂輪機都是葉良煇寄放在伊那裡的等
      語（見94年度偵字第9941號第8頁、第82頁），惟於94年7
      月22日偵查中則稱：我有聽巳○○說槍是吳文揚拿回來的
      等語（見94年度偵字第99 41號第210頁），又於同年8月2
      2日偵查時供稱：車床是于盛邦的，槍枝及子彈都是吳文
      揚的，砂輪機是一位叫文興的（見第11502號偵查卷第115
      頁），核與證人巳○○於原審審理時結證稱：我於94 年5
      月29日到丑○○住處去看他，當時丑○○在睡覺，我到的
      時候吳文揚也在，吳文揚從一只袋子裡拿出1把手槍給我
      看，後來吳文揚說他要去整理車子，等一下再回來，就出
      去了，沒有把那只裝手槍之袋子拿走，吳文揚是從客廳過
      去的兩張疊起來書桌下面那張書桌桌面拿出來裝有槍的袋
      子，給我們看完之後，又放回原處，在他回來之前警察就
      來了等語（見原審卷第144頁）相符，且查證人巳○○於
      94年5月29日為警查獲時即供稱：扣案槍枝、子彈係吳文
      揚帶進來的（見第9941號偵查卷第23頁），所陳前後一致
      ，查證人巳○○與被告丑○○係同時於94年5月29日為警
      查獲，且被告丑○○當時正在睡覺直至員警實施搜索時始
      叫醒，二人應無臨時串供機會，是證人巳○○上開所陳應
      無迴護被告而偽證之虞，堪予採信。況參以證人王慰繼、
      吳敬恆於原審審理時證稱：當時是王宗源帶我們去丑○○
      之住處，我們到的時候，屋子裡有丑○○、巳○○及冒名
      「林承劉」之于盛邦（另案通緝中），扣案之手槍、子彈
      是放在1只黑色袋子裡，該黑色袋子則放在客廳1張桌子上
      面，我們一進到屋內就看見那只黑色袋子等語（見原審卷
      第140頁），揆諸常情，該扣案之手槍、子彈若確係葉良
      煇或吳文揚取得經被告丑○○同意後寄放在丑○○處，衡
      情被告丑○○當會妥為藏放，何以竟放置在客廳桌上明顯
      之處？顯與常理不符，是尚難僅憑被告丑○○於警詢中之
      供述與扣案之手槍、子彈，即認被告確有寄藏手槍、子彈
      之犯行。
    (二)竊盜部分：
    1.被害人午○○於警詢中陳稱其所有如附表六所列財物遭人
      竊取，惟並未指認係何人所竊（見第9941號偵查卷第53頁
      ），而警員於證人戊○○住處查獲被害人午○○所有之身
      分證、行車執照、駕駛執照、台新銀行、中國石油及台塑
      石油信用卡各1張，證人戊○○固證稱：午○○之身分證
      、行車執照、駕駛執照、信用卡都是葉良煇、丑○○拿回
      來的等語，惟此僅能證明前開物品係被告丑○○與葉良煇
      拿回證人戊○○之住處，至該物品究係被告丑○○、葉良
      煇所竊取，抑或係從他人處取得之贓物，則無任何積極證
      據足資證明。至證人戊○○於警詢中雖陳稱：在我住處內
      查獲之證件、信用卡，我有問丑○○是怎麼來的，他說不
      用問也知道，他的意思應該是說不是偷來就是搶來的等語
      （見第9941號偵查卷第33頁），惟此純屬戊○○個人臆測
      之詞，自不得為對被告丑○○不利之認定。況查被告戊○○於偵查時供稱：午○○的身分證是丑○○去找葉良煇時
      放在那邊的，丑○○說是他與吳文揚一起去搶來的（見第
      9941號偵查卷第84頁），非僅前後所供不一，且亦與證人
      午○○所陳係遭竊取之情不符，亦難僅憑被告戊○○瑕疵
      之陳述遽為被告丑○○不利之認定。
五、綜上所述，本件依公訴人提出之證據，尚無從證明被告丑○○有前開竊盜、寄藏槍枝、彈藥之犯行。此外，本院復查無
    任何積極確切之事證足資證明被告丑○○確有公訴意旨所指
    之犯行，揆諸前揭判例意旨，被告丑○○此部分犯罪自屬不
    能證明，自應為無罪之諭知。原審就被告丑○○此部分犯行
    諭知無罪判決，並無錯誤，檢察官上訴指摘原判決不當，核
    無理由，應予駁回。
據上論斷，應依刑事訴訟法第368條、第369條第1項前段、第371
條、第364條、第299條第1項前段，刑法第28條、第56條、第216
條、第210條、第330條第1項、第349條第1項、第55條、第41條
第1項前段、第219條、第51條第5款，罰金罰鍰提高標準條例第1
條前段、第2條，判決如主文。
本案經檢察官黃全祿到庭執行職務。
中    華    民    國    95    年    6    月     2    日
                  刑事第十二庭  審判長法  官  蔡永昌
                                      法  官  施俊堯
                                      法  官  陳榮和
以上正本證明與原本無異。
如不服本判決，應於收受送達後十日內向本院提出上訴書狀，其
未敘述上訴之理由者並得於提起上訴後十日內向本院補提理由書
（均須按他造當事人之人數附繕本）。
                                      書記官  劉麗芬
中    華    民    國    95    年    6    月     5    日
附錄：本案論罪科刑法條全文
刑法第210條：
偽造、變造私文書，足以生損害於公眾或他人者，處五年以下有
期徒刑。
中華民國刑法第216條：
行使第二百十條至第二百十五條之文書者，依偽造、變造文書或
登載不實事項或使登載不實事項之規定處斷。
中華民國刑法第330條第1項：
犯強盜罪而有第三百二十一條第一項各款情形之一者，處七年以
上有期徒刑。
中華民國刑法第349條第1項：
收受贓物者，處三年以下有期徒刑、拘役或五百元以下罰金。
中華民國刑法第325條第1項
(普通搶奪罪)
意圖為自己或第三人不法之所有，而搶奪他人之動產者，處 6 月
以上 5 年以下有期徒刑。
附表一（被告丑○○搶奪部分）：
┌──┬───┬────┬──────┬────────┐
│編號│被害人│ 時間   │   地點     │   所得財物     │
│    │      │        │            │(現金為新台幣， │
│    │      │        │            │下同)           │
├──┼───┼────┼──────┼────────┤
│  1 │未○○│94年4月8│桃園縣八德市│皮包：內有行車執│
│    │      │日23時30│義勇街巷口  │照、NOKIA3100型 │
│    │      │分許    │            │手機(序號:351517│
│    │      │        │            │000000000)、NOKI│
│    │      │        │            │A手機各一支     │
├──┼───┼────┼──────┼────────┤
│  2 │子○○│94年4月1│桃園市○○路│NOKIA6100型手機 │
│    │      │0日21時 │1段433巷旁巷│一支(序號0000000│
│    │      │許      │口          │00000000)、鑰匙 │
│    │      │        │            │一串            │
├──┼───┼────┼──────┼────────┤
│  3 │寅○○│94年4月1│桃園縣蘆竹鄉│黑色皮包:內有航 │
│    │      │6日2時許│南興村忠孝西│警局機場證、門禁│
│    │      │        │路60號前    │卡、機票二份六張│
│    │      │        │            │、國際牌G51型手 │
│    │      │        │            │機(序號:00000000│
│    │      │        │            │0000000)、現金3 │
│    │      │        │            │千多元          │
├──┼───┼────┼──────┼────────┤
│  4 │甲○○│94年5月8│桃園市○○街│咖啡色長方形皮包│
│    │      │日12時許│586號旁停車 │:內有現金3500元 │
│    │      │        │場          │、身分證、汽機車│
│    │      │        │            │駕照、富邦銀行提│
│    │      │        │            │款卡、華南銀行提│
│    │      │        │            │款卡、台新銀行提│
│    │      │        │            │款卡、富邦銀行  │
│    │      │        │            │VISA卡、新光三越│
│    │      │        │            │VISA卡、NOKIA手 │
│    │      │        │            │機(序號:00000000│
│    │      │        │            │0000000)        │
└──┴───┴────┴──────┴────────┘
附表二（被告丑○○攜帶兇器強盜部分）：
┌──┬───┬───────────────┬────┐
│編號│被害人│犯罪時間、地點、過程          │所得財物│
├──┼───┼───────────────┼────┤
│  1 │乙○○│94年4月10日23時許，在桃園縣中 │皮包一只│
│    │      │壢市○○○路旁巷口，由丑○○、│：內有億│
│    │      │葉國煇共乘機車行至該處後停在路│利信T230│
│    │      │旁，乙○○見狀欲離開該處，遭其│型手機一│
│    │      │中一人追上以長條狀硬物之不明凶│支(序號:│
│    │      │器（未扣案）打暈，而取走皮包一│00000000│
│    │      │只（傷害部分未經告訴）        │00000000│
│    │      │                              │)、身分 │
│    │      │                              │證一張  │
├──┼───┼───────────────┼────┤
│  2 │癸○○│94年4月26日22時5分許，在桃園市│皮包一只│
│    │      │大興西路2段80巷13之1號前，由陳│：內有身│
│    │      │國偉、葉良煇共乘機車行至該處後│分證、駕│
│    │      │停在路旁，其中一人持短刀一把之│駛執照各│
│    │      │兇器（未扣案），將癸○○推至門│一張、IN│
│    │      │內後強取其皮包一只，並持刀割傷│NOSTREN │
│    │      │癸○○之右手臂（傷害部分未經告│I2500型 │
│    │      │訴）                          │手機一支│
│    │      │                              │(序號:35│
│    │      │                              │00000000│
│    │      │                              │9806)、 │
│    │      │                              │現金3500│
│    │      │                              │元      │
├──┼───┼───────────────┼────┤
│  3 │辛○○│94年5月8日11時20分許，在桃園縣│皮包一只│
│    │      │中壢市○○○街、莒光路口，由陳│：內有駕│
│    │      │國偉、葉良煇共乘機車行至該處後│駛執照、│
│    │      │停在路旁，丑○○下車持刀子一把│行車執照│
│    │      │之兇器（未扣案），恫嚇辛○○交│、金融卡│
│    │      │出皮包後，即動手搶走皮包一只  │各一張、│
│    │      │                              │SAGEM DC│
│    │      │                              │818型手 │
│    │      │                              │機一支( │
│    │      │                              │序號:332│
│    │      │                              │00000000│
│    │      │                              │0410)、 │
│    │      │                              │現金1500│
│    │      │                              │元      │
├──┼───┼───────────────┼────┤
│  4 │庚○○│94年5月14日21時40分許，在桃園 │皮包一只│
│    │      │市○○街60號前，由丑○○、葉良│：內有JM│
│    │      │煇共乘機車行至該處後停在路旁，│AS S320 │
│    │      │其中一人持摺疊刀之兇器(未扣案)│型手機( │
│    │      │ ，先推庚○○之頭部撞擊大門   │序號:353│
│    │      │，再強取其手中之皮包，因邱女極│00000000│
│    │      │力反抗，該人便持刀在邱女臉上揮│643)、SO│
│    │      │舞，使邱女受有下巴撕裂傷、雙肩│NY手機各│
│    │      │部、胸部多處挫傷、頭部外傷之傷│一支、支│
│    │      │害，後即搶走皮包一只（傷害部分│票一張( │
│    │      │未經告訴）                    │面額1502│
│    │      │                              │00元)、 │
│    │      │                              │項鍊一條│
│    │      │                              │、玉墬子│
│    │      │                              │一只、金│
│    │      │                              │融卡四張│
│    │      │                              │、駕駛執│
│    │      │                              │照、健保│
│    │      │                              │卡各二張│
│    │      │                              │、印章二│
│    │      │                              │枚、存摺│
│    │      │                              │一本、現│
│    │      │                              │金38000 │
│    │      │                              │元      │
└──┴───┴───────────────┴────┘
附表三（被告戊○○收受贓物、行使偽造私文書犯行部分）：
┌──┬────────┬────┬────────┬───────┐
│編號│手機機型、序號、│變賣時間│ 變賣地點       │   備    註   │
│    │所有人          │        │                │              │
├──┼────────┼────┼────────┼───────┤
│    │序號：          │94年3月3│陳宏儒所經營位於│1、戊○○冒用 │
│ 1  │000000000000000 │1日     │桃園縣桃園市民生│   林俊怡之名 │
│    │所有人不詳      │        │路143號之基地台 │   義出售     │
│    │                │        │數位通訊公司    │2、2 支（起訴 │
├──┼────────┼────┼────────┤   書誤載為3  │
│    │序號：          │94年3月3│同上            │   支）手機交 │
│ 2  │000000000000000 │1日     │                │   易金額共計 │
│    │所有人不詳      │        │                │   1,000元    │
│    │                │        │                │3、偽造「林俊 │
│    │                │        │                │   怡」簽名1  │
│    │                │        │                │   枚         │
├──┼────────┼────┼────────┼───────┤
│    │NOKIA 3100      │94年04月│同上            │1、戊○○冒用 │
│ 3  │序號：          │11日    │                │   林俊怡之名 │
│    │000000000000000 │        │                │   義出售     │
│    │未○○所有      │        │                │2、3支手機交易│
├──┼────────┼────┼────────┤   金額共計3, │
│    │NOKIA 6100      │94年04月│同上            │   500元      │
│    │序號：          │11日    │                │3、偽造「林俊 │
│ 4  │000000000000000 │        │                │   怡」簽名1枚│
│    │子○○所有      │        │                │  （起訴書誤載│
├──┼────────┼────┼────────┤    另偽造指印│
│    │易利信 T230     │94年04月│同上            │    1枚）     │
│ 5  │序號：          │11日    │                │              │
│    │0000000000000000│        │                │              │
│    │乙○○所有      │        │                │              │
├──┼────────┼────┼────────┼───────┤
│    │INNOSTREMi2500  │94年05月│陳偉嵐所經營位於│1、戊○○冒用 │
│    │序號：          │09日    │桃園市○○路367 │   楊淑君名義 │
│ 6  │000000000000000 │        │號之寰亞通訊生活│   出售君之名 │
│    │癸○○所有      │        │館              │2、 2支手機交 │
├──┼────────┼────┼────────┤   易金額共計 │
│    │NOKIA 8850      │94年05月│陳偉嵐所經營位於│   4,000元    │
│    │序號：          │09日    │桃園市○○路367 │3、偽造楊淑君 │
│ 7  │000000000000000 │        │號之寰亞通訊生活│   簽名1枚、指│
│    │甲○○所有      │        │館              │   紋2枚（出售│
│    │                │        │                │   被害人全宏 │
│    │                │        │                │   煦所有手機 │
│    │                │        │                │   時未簽立切 │
│    │                │        │                │   結書       │
└──┴────────┴────┴────────┴───────┘
附表四（被告丑○○搶奪不另為無罪諭知部分）：
┌──┬───┬────┬────┬──────────┐
│編號│被害人│犯罪時間│犯罪地點│     損失財物       │
├──┼───┼────┼────┼──────────┤
│1   │卯○○│94年03月│桃園縣中│粉紅色背包：內有華南│
│    │      │10日5時5│壢市新興│銀行信用卡、復華銀行│
│    │      │0分     │路186號 │信用卡、郵局、合庫、│
│    │      │        │之2遭搶 │竹企金融卡、健保卡3 │
│    │      │        │        │張、卯○○身分證、汽│
│    │      │        │        │機車駕照、執業執照、│
│    │      │        │        │員工證、鑰匙、現金  │
│    │      │        │        │3000 元             │
├──┼───┼────┼────┼──────────┤
│2   │辰○○│94年04月│桃園市民│黑色皮包：內有身分證│
│    │（原名│14日15時│生路大檜│、駕照、行照、郵局存│
│    │鄒淑蓉│40分    │溪橋上遭│摺、郵局及新竹企銀提│
│    │）    │        │搶      │款卡、健保卡、印鑑、│
│    │      │        │        │匯豐銀行信用卡、台新│
│    │      │        │        │銀行信用卡、荷蘭銀行│
│    │      │        │        │信用卡、手機2支、鑰 │
│    │      │        │        │匙、現金1200元      │
│    │      │        │        │                    │
│    │      │        │        │                    │
│    │      │        │        │                    │
│    │      │        │        │                    │
│    │      │        │        │                    │
│    │      │        │        │                    │
├──┼───┼────┼────┼──────────┤
│3   │申○○│94年04月│桃園市延│公事包：內有學習司法│
│    │      │18日17時│壽街94號│官證、員工證、健保卡│
│    │      │05分    │前遭搶  │、駕照、健保IC卡、國│
│    │      │        │（歹徒車│泰世華、台新、中國國│
│    │      │        │號FKB-97│際商銀信用卡、郵局、│
│    │      │        │3號）   │日盛提款卡、BENQ手機│
│    │      │        │        │、印章、土地建物所有│
│    │      │        │        │權狀、鑰匙、照片、現│
│    │      │        │        │金1000元            │
├──┼───┼────┼────┼──────────┤
│4   │丁○○│94年05月│桃園市建│皮包：內有身分證、手│
│    │      │04日21時│華二街28│機、提款卡、現金5000│
│    │      │10分    │號遭搶  │元                  │
│    │      │        │        │                    │
│    │      │        │        │                    │
│    │      │        │        │                    │
│    │      │        │        │                    │
│    │      │        │        │                    │
├──┼───┼────┼────┼──────────┤
│5   │己○○│94年05月│桃園縣中│皮包：內有身分證、健│
│    │      │05日11時│壢市後興│保IC卡、印章、手機、│
│    │      │40分    │路2段538│現金2000元          │
│    │      │        │號前遭搶│                    │
│    │      │        │        │                    │
│    │      │        │        │                    │
│    │      │        │        │                    │
│    │      │        │        │                    │
├──┼───┼────┼────┼──────────┤
│6   │丙○○│94年05月│桃園市正│皮包：內有身分證、手│
│    │      │17日12時│康二街14│機、現金1000元      │
│    │      │20分    │9號前遭 │                    │
│    │      │        │搶      │                    │
│    │      │        │        │                    │
│    │      │        │        │                    │
│    │      │        │        │                    │
│    │      │        │        │                    │
└──┴───┴────┴────┴──────────┘
附表五（被告丑○○強盜不另為無罪諭知部分）：
┌──┬───┬────┬────┬──────────┐
│編號│被害人│犯罪時間│犯罪地點│     損失財物       │
├──┼───┼────┼────┼──────────┤
│1   │壬○○│94年05月│桃園市春│皮包：內有LG手機、富│
│    │      │09日22時│日路1112│邦銀行信用卡、中華商│
│    │      │30分    │巷13號前│銀提款卡、現金100元 │
│    │      │        │遭歹徒持│                    │
│    │      │        │刀類強盜│                    │
└──┴───┴────┴────┴──────────┘
附表六（被告丑○○竊盜無罪部分）：
┌──┬───┬────┬────┬──────────┐
│編號│被害人│犯罪時間│犯罪地點│     損失財物       │
├──┼───┼────┼────┼──────────┤
│1   │午○○│94年05月│桃園市泰│咖啡色綠色花紋之皮包│
│    │      │20日19時│山街中聯│：內有午○○身分證、│
│    │      │30分    │社商場前│機車駕照、車號FJ5-49│
│    │      │        │機車置物│7號機車行照、健保卡 │
│    │      │        │箱內物品│、第一銀行存款簿及金│
│    │      │        │遭竊    │融卡、印章、郵局金融│
│    │      │        │        │卡、中國信託信用卡、│
│    │      │        │        │台新銀行信用卡2張、 │
│    │      │        │        │其夫楊次福之臺灣銀行│
│    │      │        │        │金融卡、其老闆陳水連│
│    │      │        │        │之郵局金融卡、其女楊│
│    │      │        │        │謹蓉之健保卡、現金27│
│    │      │        │        │000元               │
└──┴───┴────┴────┴──────────┘


司法院資訊處製作；財團法人民間司法改革基金會備份。
